

[Sandi Sopian]

Kabupaten Bandung, Jawa Barat, 40382 | +62 821 1833 8039 |

email: sandisopian1118@gmail.com | Ig: https://www.instagram.com/sandi return0/ |

linkedin: https://www.linkedin.com/in/sandi-sopian-007623227

Portfolio: https://sandisopian.github.io/

Tentang Saya

Saya Sandi Sopian, lulusan Teknologi Informasi Universitas Bale Bandung tahun 2020. Memiliki pengalaman sebagai pramuniaga/kasir di PT. Yomart Rukun Selalu selama dua tahun, saya juga memiliki pengalaman sebagai operator laboratorium printing di PT. Cita Bahana Inti Persada selama delapan tahun terakhir. Secara khusus saya memiliki minat berkarir di bidang teknologi dengan latar belakang pendidikan saya dan secara umum saya juga saya bisa beradaptasi dalam pekerjaan lainnya.

Kemampuan & Kompetensi

- Microsoft Office Tools
- Html
- CSS
- Javascript

- Php
- Costumer Service
- Laboratorium Printing Tools

Pengalaman Kerja

PT. Yomart Rukun Selalu (Bandung, Indonesia)

Pramuniaga/Kasir (Agustus 2010 – November 2012)

 Mendisplay produk di rak, mendata produk, menjaga kebersihan area penjualan, mengemas produk/hadiah, menulis laporan penjualan, memberikan label harga, memberikan pelayanan prima pada konsumen, mencapai target penjualan, memahami informasi promosi dll.

PT. Cita Bahana Inti Persada (Bandung, Indonesia)

Operator Laboratorium Printing (Mei 2013 – Juni 2021)

 Melaksanakan rencana dan kebijakan produksi, mengontrol serta mengatur bahan baku produksi, bertanggung jawab atas pengendalian kualitas produk, mengatasi masalah yang ada saat proses produksi, bekerja sesuai target yang telah ditentukan dll.

Pendidikan

Universitas Bale Bandung (2016-2020)

S1 Komputer - IPK 3,08

- Mengikuti sertifikasi BNSI (Badan Nasional Sertifikasi Profesi) pada September 2020 dengan judul sertifikat Operator Komputer Muda
- Mengikuti seminar online ORACLE Academy pada Oktober 2019

SMK Wirakarya 1 Ciparay (2007-2010)

Jurusan Otomotif

Mengikuti ujian praktek Teknik mekanik otomotif yang di selenggarakan oleh TC Wilayah
 Jawa Barat yang di adakan oleh AUTO 2000 PT. Astra Internasional. Tbk pada tahun 2010

Penghargaan

 Mengikuti program pelatihan prakerja mulai dari situs Zenpro, Babastudio, Laboratorium Komputer Indonesia (LKI) dan situs pelatihan online lainnya diluar program prakerja seperti Dicoding

Referensi Kontak

Ibu Maya Suzianni, Manager Personalia

PT. Cita Bahana Inti Persada

+62 812 1448 3489

Ibu Puspita, HRD

PT. Cita Bahana Inti Persada

+62 812 1444 5838



UNIVERSITAS BALE BANDUNG

IZIN MENDIKNAS RI NOMOR 80/D/O/2008

Tengan Rahmat Tuhan Pang Maha Esa !-Universitas Bale Bandung Memberikan Tjazah Kepada

Nama : Sandi Sopian

Tempat dan Tanggal Lahir : Bandung, 15 Desember 1992

Nomor Pokok Mahasiswa : C1A160017

Tahun Masuk : 2016/2017

Fakultas : Teknologi Informasi

Program Studi : Teknik Informatika

Program Pendidikan : Sarjana

Izin Program Studi : 12203/D/T/K-IV/2012

Status : "Terakṛeditasi" : 29 Juli 2020

Mengesahkan,
Salinan/Foto Copy Sesuai Dengan Aslinya
Nomor/Reg. 15 /FTI/UNIBBA/ × 1 / 2021
Tanggala 08-11-2021
Fakultas/Teknologi Inf/r Di
John Maryinas Bale Buffe
Deka

Ijazah ini diserahkan setelah yang bersangkutan memenuhi semua persyaratan akademik. Kepadanya dilimpahkan segala hak dan kewajiban yang berhubungan dengan Ijazah ini serta berhak memakai gelar *Sarjana Komputer (S. Kom.)*

Dr. Ir 91. Nasep Rachmat, M.M., M.Sc.



Bandung, 12 Agustus 2020 Dekan

Yudi Herdiana, S.T., M.T.

SURAT KETERANGAN

NO. 20 / SK-HRD / VIII / 2021

Yang bertanda tangan di bawah ini:

Nama

: Maya Suzianni

Jabatan

: Mgr. Personalia

Menerangkan bahwa sebagai berikut:

Nama

: Sandi Sopian

Departemen

: Printing

Jabatan

: Operator Laboratorium

Nama tersebut adalah benar pernah bekerja pada perusahaan kami sejak tanggal : 19 Februari 2013 sampai dengan 26 Juni 2021.

Demikian Surat Keterangan ini kami buat dengan sebenarnya untuk dapat dipergunakan sebagaimana mestinya.

Majalaya, 03 Agustus 2021

Maya Suzianni Mgr. Personalia



Surat Keterangan Vaksinasi COVID-19

Certificate of COVID-19 Vaccination

Sertifikat ini diberikan kepada

This is to certify that

SANDI SOPIAN

3204330512920004

15 Desember 1992



ID: 61650ad342ebcfe66d296aac

pada tanggal 14 Oktober 2021 on date October 14, 2021

telah dilakukan vaksinasi COVID-19 untuk dosis pertama

has been vaccinated for the 1st dose of the

Sinovac COVID-19 (Batch ID: 24005821)

sesuai dengan Peraturan Menteri Kesehatan Republik Indonesia

in accordance with the health regulation of Republic of Indonesia













Surat Keterangan Vaksinasi COVID-19 Certificate of COVID-19 Vaccination

Sertifikat ini diberikan kepada:

This is to certify that

SANDI SOPIAN

3204330512920004



ID: 61650ad342ebcfe66d296aac

pada tanggal 11 November 2021 on date November 11, 2021

telah dilakukan vaksinasi COVID-19 untuk dosis kedua

has been vaccinated for the 2nd dose of the

Sinovac COVID-19 (Batch ID: 24006621)

sesuai dengan Peraturan Menteri Kesehatan Republik Indonesia

in accordance with the health regulation of Republic of Indonesia















BADAN NASIONAL SERTIFIKASI PROFESI INDONESIAN PROFESSIONAL CERTIFICATION AUTHORITY

SERTIFIKAT KOMPETENSI CERTIFICATE OF COMPETENCE

No. 62090 3511 3 0001217 2020

Dengan ini menyatakan bahwa, This is to certify that,

Sandi Sopian

No. Reg. TIK 1565 01217 2020

Telah kompeten pada bidang: has been competence in the area of:

Aplikasi Perkantoran
Office Application

Dengan Kualifikasi / Kompetensi: With Qualification / Competency:

Operator Komputer Muda

sertifikat ini berlaku untuk : 3 (tiga) tahun this certificate is valid for : 3 (three) years

Yogyakarta, 15 September 2020

Atas Nama Badan Nasional Sertifikasi Profesi

On Behalf of Indonesian Professional Certification Authority

Lembaga Sertifikasi Profesi Teknologi Digital

Professional Certification Body Technology of Digital

Ir. Gunawan Ramli M.Kom. (Direktur/ Chairman)



